臺灣板橋地方法院刑事判決　　　　　　100年度交訴字第125號
公　訴　人　臺灣板橋地方法院檢察署檢察官
被　　　告　黃郁蓁
上列被告因公共危險案件，經檢察官提起公訴（100 年度調偵字
第865 號），被告於準備程序中對被訴之事實為有罪陳述，本院
合議庭裁定由受命法官獨任行簡式審判程序，並判決如下：
    主  文
黃郁蓁駕駛動力交通工具肇事，致人受傷而逃逸，處有期徒刑陸
月，如易科罰金，以新臺幣壹仟元折算壹日。緩刑貳年，並應於
緩刑期間內，如期履行黃郁蓁與胡少倫、盧怡萍於民國一百年七
月十四日簽訂之「和解筆錄」所載條件（如附件所示）。
    事  實
一、黃郁蓁於民國100 年1 月9 日21時30分許，駕駛車牌號碼21
    63-VM 號自用小客車，沿新北市○○區○○路往橋和路方向
    行駛，汽車行駛時本應注意車前狀況，隨時採取必要之安全
    措施，及汽車行駛至交岔路口時，應遵守燈光號誌，且左轉
    彎車應讓直行車先行，並不得搶先左轉，且依當時天候雖為
    雨，但夜間有照明之市區道路○路面鋪裝柏油雖濕潤但無缺
    陷，道路亦無障礙物，視距良好，有行車管制號誌且正常運
    作等狀況，並無不能注意之情事，竟疏未注意及此，而貿然
    在板南路往立言街口前，未待直行車先行通過即左轉，適胡
    少倫騎乘車牌號碼CZG-661 號重型機車搭載盧怡萍沿板南路
    往中正路直行而來，因此煞避不及，致使胡少倫、盧怡萍人
    車倒地後，其等均受有胸壁挫傷、踝挫傷及膝挫傷等傷害（
    黃郁蓁過失傷害部分，業經胡少倫、盧怡萍撤回告訴，由本
    院另為不受理判決）。詎黃郁蓁肇事後竟未停車救助，見胡
    少倫及盧怡萍均倒地受傷，仍未向警察機關報告處理，亦未
    留在現場守候或救護傷患，旋即駕駛上開小客車逃離現場，
    嗣因路人莊柏松記下車牌號碼報警及呼叫救護車處理，始循
    線查悉上情。
二、案經胡少倫及盧怡萍訴由新北市政府警察局中和第二分局移
    送臺灣板橋地方法院檢察署檢察官偵查起訴。
    理  由
一、本案被告黃郁蓁所犯係死刑、無期徒刑、最輕本刑為3 年以
    上有期徒刑以外之罪，其於準備程序就前揭被訴事實為有罪
    之陳述，經受命法官告知簡式審判程序之旨，並聽取其與公
    訴人之意見後，本院認無不得或不宜改依簡式審判程序進行
    之情事，依刑事訴訟法第273 條之1 第1 項、第284 條之1
    規定，裁定本案由受命法官獨任進行簡式審判程序，合先敘
    明。
二、上開犯罪事實，業據被告於本院審理時供承不諱，核與證人
    即告訴人胡少倫、盧怡萍於警詢及偵查之指訴、證人莊柏松
    於偵查中證述之情節大致相符，且有行政院衛生署雙和醫院
    10 0年1 月9 日乙診字第E010280 號、第E010281 號診斷證
    明書、新北市政府警察局中和第二分局道路交通事故現場草
    圖、道路交通事故現場圖、道路交通事故調查報告表(一)、(二)
    、道路交通事故肇事當事人自首情形紀錄表、中和二分局處
    理道路交通事故疑似肇事逃逸追查表、車輛詳細資料表及證
    號查詢汽車駕駛人等各1 紙及事故現場暨車損照片18張等附
    卷可參，足徵被告之自白與事實相符，應堪採信。從而，本
    案事證明確，被告肇事逃逸之犯行，堪以認定。
三、核被告黃郁蓁所為，係犯刑法第185 條之4 肇事逃逸罪。爰
    審酌被告肇事後不立即照護告訴人胡少倫、盧怡萍，反而置
    之不理，自行駕車逃離現場，行為實值非議，惟念及被告於
    本院審理中已坦承犯行，知所悔悟，又除本件犯行外，無其
    他因犯罪受法院為罪刑宣告之前科紀錄，此有臺灣高等法院
    被告前案紀錄表1 份附卷可按，素行尚佳，且業與告訴人胡
    少倫、盧怡萍於100 年7 月14日本院準備程序中和解成立，
    告訴人並當庭具狀撤回過失傷害之告訴，此有和解筆錄及撤
    回告訴狀各1 份（見本院卷第42、48頁）在卷可考，兼衡被
    告之智識程度及被害人之傷勢等一切情狀，量處如主文所示
    之刑，並諭知如主文所示易科罰金之折算標準，以資懲儆。
四、末以，被告前未曾受有期徒刑以上刑之宣告，復於犯罪後與
    告訴人達成和解等情，已敘明如前，信其經此追訴審判，當
    知警惕而無再犯之虞，爰依刑法第74條第1 項第1 款之規定
    宣告緩刑2 年，以啟自新。第按「緩刑宣告，得斟酌情形，
    命犯罪行為人向被害人支付相當數額之財產或非財產上之損
    害賠償。」，刑法第74條第2 項第3 款亦定有明文，本件被
    告既需向本案告訴人胡少倫、盧怡萍履行如附件所示和解筆
    錄所記載之事項，為確保被告能如期履行上揭和解條件，以
    維被害人權益，爰考量上開各項情狀後，認於被告緩刑期間
    課予如附件所示和解筆錄之負擔，乃為適當，是併予宣告之
    。
據上論斷，應依刑事訴訟法第273 條之1 第1 項、第299 條第1
項前段，刑法第185 條之4 、第41條第1 項前段、第74條第1 項
第1 款、第2 項第3 款，判決如主文。
本案經檢察官吳孟竹到庭執行職務。
中    華    民    國   100    年    7    月    21    日
                    交通法庭  法  官  鄭凱文
以上正本證明與原本無異。
如不服本判決應於收受本判決後10日內向本院提出上訴書狀，並
應敘述具體理由，如未敘述上訴理由者，應於上訴期間屆滿後20
日內補提理由書狀於本院（均須按他造當事人之人數附繕本）「
切勿逕送上級法院」。
                              書記官  陳筱惠
中    華    民    國   100   年     7    月    21    日
附件：
被告黃郁蓁願給付原告胡少倫、盧怡萍（即本件告訴人）新台幣
（下同）7 萬元，其給付方法為被告於100 年8 月10日給付原告
貳萬元；其餘部分自100 年9 月10日起按月於每月10日各給付原
告5 仟元，至101 年6 月10日給付完畢之日止，如一期不按時履
行，視為全部到期。
附錄本案論罪科刑法條全文：
中華民國刑法第185 條之4：
駕駛動力交通工具肇事，致人死傷而逃逸者，處6月以上5年以下
有期徒刑。